【裁判字號】    97,上訴,1245
【裁判日期】    971024
【裁判案由】    妨害自由等
【裁判全文】
臺灣高等法院高雄分院刑事判決        97年度上訴字第1245號
    上  訴  人
    即  被  告  丙○○
    選任辯護人  李靜怡  律師
上列上訴人因妨害自由等案件，不服臺灣高雄地方法院96年度訴
字第5527號中華民國97年5 月30日第一審判決（起訴案號：臺灣
高雄地方法院檢察署96年度偵字第26065 號），提起上訴，本院
判決如下：
    主  文
上訴駁回。
    事  實
一、丙○○於民國85年、88年間，先後因恐嚇、妨害自由、殺人
    等案件，分別經法院判處有期徒刑4 月、3 月、6 年確定，
    經定應執行刑為有期徒刑6 年4 月。再於88年12月28日，因
    重利案件，經法院判處有期徒刑8 月確定，二者接續執行，
    於90年11月5 日假釋出獄付保護管束，93年7 月7 日縮短刑
    期假釋期滿未經撤銷，視為已執行完畢。詎其仍不知悔改，
    復與綽號「保仔」（又稱林大哥）、「小林」而真實姓名、
    年籍均屬不詳之成年男子基於共同犯意之聯絡，由「保仔」
    交付其所有之0000000000號行動電話（含SIM 卡）1 支、商
    業本票2 本予丙○○，行動電話作為放款、催收之聯絡工具
    ，商業本票則於放款後交債務人簽發以作為借款之擔保。由
    「保仔」出資，丙○○交付貸與款項予乙○○、甲○○（原
    名李淳青），其後再與「保仔」、「小林」出面向乙○○、
    甲○○收取償還款項之分工方式，共同乘乙○○及其女友甲○○因被其他地下錢莊逼債、缺錢繳交房租及支付生活費用
    而需錢孔急之際，於如附表所示之時間、地點，貸與乙○○
    、甲○○如附表所示之金錢，並以由借款人乙○○、甲○○
    在每次借款時，依照各次借款金額，分別簽發本票各1 紙作
    為擔保之方式，及如附表所示之計息方式而取得與原本顯不
    相當之重利，丙○○則得按其收取金額，取得2 成佣金做為
    酬勞。嗣後，甲○○因不堪重利負擔，乃自96年8 月初某日
    起避不與丙○○等人見面還款，詎料丙○○、「保仔」、「
    小林」竟因而心生不滿，復萌生妨害自由之共同犯意聯絡，
    於96年8 月18日晚間7 、8 時許，獲悉甲○○人在乙○○位
    於高雄市新興區○○○路6 號3 樓之7 之租住處後，前往該
    處，「保仔」先留在屋外丙○○之車上等候，由丙○○將甲○○帶至車上與「保仔」會面，「小林」則在甲○○被丙○○帶出後留在乙○○租住處看管乙○○，不許乙○○任意外
    出。甲○○上車後，丙○○即駕駛汽車在高雄市區四處繞行
    ，「保仔」則不斷逼問甲○○債款清償方案，並不斷動手加
    以掌摑李雅曼之臉部，其間丙○○更以詢問「保仔」是否要
    把甲○○處理掉等語方式恐嚇甲○○，使甲○○為求脫身，
    不得已而遵照「保仔」指示，依指定內容書立悔過書1 份，
    並簽發新台幣（以下同）10萬元本票1 紙，共同使甲○○行
    無義務之事。迄甲○○依言辦理前開事項後由丙○○載返乙○○租住處，看管乙○○之「小林」見甲○○返回後罷手離
    去為止，總計共同剝奪乙○○、甲○○行動自由達4 、5 個
    小時之久。乙○○與甲○○因不堪丙○○等3 人暴力討債，
    乃報警究辦，於96年9 月6 日晚間7 時40分許會同警方，在
    丙○○至高雄市苓雅區○○○路與自強三路口，向乙○○、
    甲○○收取利息款時，當場加以逮捕，並扣得商業本票簿2
    本及0000000000號行動電話1 支（含SIM 卡）。
二、案經高雄市政府警察局新興分局報請臺灣高雄地方法院檢察
    署檢察官偵查起訴。
    理  由
甲、程序方面：
一、證人乙○○、甲○○於警詢之陳述，均無證據能力：按被告
    以外之人於審判外之言詞或書面陳述，除法律有規定者外，
    不得作為證據，刑事訴訟法第159 條第1 項定有明文。雖同
    法第159 條之2 規定：「被告以外之人於檢察事務官、司法
    警察官或司法警察調查中所為之陳述，與審判中不符時，其
    先前之陳述具有較可信之特別情況，且為證明犯罪事實存否
    所必要者，得為證據。」例外地在被告以外之人審判外陳述
    具備該條法定要件的前提下，容許其具有證據能力。但證人
    乙○○、甲○○之警詢證述乃刑事訴訟法第159 條第1 項規
    定之審判外陳述，復據被告丙○○之選任辯護人爭執其證據
    能力。而其等經原審傳喚到院所為證述內容，核與警詢陳述
    情節並無出入，依前揭規定，證人乙○○、甲○○於警詢之
    陳述，應認均無證據能力。
二、證人乙○○、甲○○於偵查中之證述，有證據能力：
    次按被告以外之人於偵查中向檢察官所為之陳述，除顯有不
    可信之情況者外，得為證據，已為同法第159 條之1 第2 項
    所明定。經查：證人乙○○、甲○○在偵查中所為陳述，已
    依法具結，且無顯不可信之情況，應有證據能力。
三、末按被告以外之人於審判外之陳述，雖不符前4 條之規定，
    而經當事人於審判程序同意作為證據，法院審酌該言詞陳述
    或書面陳述作成時之情況，認為適當者，亦得為證據。當事
    人、代理人或辯護人於法院調查證據時，知有第159 條第1
    項不得為證據之情形，而未於言詞辯論終結前聲明異議者，
    視為有前項之同意，刑事訴訟法第159 條之5 第1 項、第2
    項亦定有明文。除前已論及之證人乙○○、甲○○警詢、偵
    查證述外，本判決其餘引用之證據資料，屬於被告以外之人
    於審判外之書面、言詞陳述者，均經審判長提示並告以要旨
    後，被告、選任辯護人、檢察官均知悉該等證據資料係被告
    以外之人於審判外之陳述，均未於言詞辯論終結前表示異議
    ，本院審酌上開證據作成時之情況，認為適當，依刑事訴訟
    法第159 條之5 第1 項、第2 項規定，應有證據能力。
乙、實體方面：
一、訊據上訴人即被告丙○○對於本件犯行始終矢口否認，辯稱
    ：沒有與「保仔」共同經營地下錢莊，是受雇「保仔」擔任
    兼職收費員，「保仔」會打電話要伊去收取利息，但對於利
    息計算方式伊並不清楚，伊並不認識於96年8 月18日在乙○○租住處看管乙○○的人，伊抵達該處那人已經在場了，當
    天並沒有逼甲○○隨伊下樓找「保仔」，甲○○是自行下樓
    的，是「保仔」掌摑甲○○及逼她寫悔過書，並不清楚「保
    仔」有無逼甲○○簽本票，簽本票時伊正在車外吃水果，但
    「保仔」有把車窗搖下，問伊上次的本票在哪，伊就從車外
    伸手進駕駛座旁邊的置物箱拿本票給「保仔」等語。
二、經查：
  (一)被害人乙○○及其女友甲○○因被其他地下錢莊逼債無力清
    償，無錢繳交房租、支付生活費，乃先後向「保仔」借款6
    萬元、1 萬元、1 萬元，而由被告於如附表所示時地交付貸
    與款項，所借6 萬元係先由被告預扣12,000元，並於交款當
    天代乙○○、甲○○清償積欠其他地下錢莊債款後，餘下約
    1,000 元始交與甲○○收受，而甲○○、乙○○因為借款6
    萬元，但實際所取得金額太少，不足支付房租及生活費，乃
    又先後兩次向「保仔」借款各1 萬元，而利息預扣情形及計
    息方式如附表所示，在「保仔」決定貸與金錢後，由被告負
    責交付貸與款項，出面向乙○○、甲○○收取償還款項之人
    ，則有被告、「小林」、「保仔」等人等情，已據證人乙○○、甲○○於偵查中、原審審理中證述在卷，其2 人就借款
    動機、被告與「保仔」、「小林」在借款過程中擔任之角色
    ，被告交付貸與款項經過、所預扣利息數額、利息計算方式
    、還款情形等情節，所述內容互核相符。參以被告在警詢、
    偵查中先後坦承：於96年9 月6 日晚間7 時40分許，在高雄
    市苓雅區○○○路與自強路口，要向乙○○、甲○○收款之
    際，為警當場查獲，會認識乙○○、甲○○，是因為其等2
    人向「保仔」借款約5 、6 萬元，「保仔」指派伊向乙○○
    、甲○○收款，於96年6 月間，有時每日收1 次，有時2、3
    天收1 次，每次收取金額為300 元至1,000 元不等，替「保
    仔」收款可按當月向借款人收取之金額分兩成做為佣金（參
    見警卷第4 頁至第5 頁）；96年6 月初「保仔」有交6萬 元
    予伊去幫甲○○還錢給4 家地下錢莊，利息計算方式是6 萬
    元分兩個月清償，要還66,000元，伊向乙○○收過大筆的有
    1 萬元、7,000 元各1 筆，分別在96年8 月初連續兩天收取
    的；小筆的收過好多次，在6 月份幾乎是每天收，6 月間收
    了15次至20次，7 月間收了約20次，每次收取金額從幾百元
    到1 、2 千元都有，總金額在33,000元，借這6 萬元乙○○
    、甲○○都有簽1 張6 萬元本票，兩張本票在「保仔」那（
    見偵查卷第20頁至第24頁）等語之情，足見證人甲○○、乙○○前開所述與事實相符，足以採信。
  (二)雖證人甲○○、乙○○就96年6 月8 日所借6 萬元之預扣金
    額，證人甲○○係陳稱：被告預扣18,000元，與乙○○所陳
    之12,000元有所出入，但該筆款項交付經過，是由被告預扣
    利息後，在乙○○住處代為償還乙○○、甲○○先前積欠其
    他地下錢莊債款，餘下款項再交付予甲○○等情，已分據證
    人甲○○、乙○○於偵查中、原審審理中陳述甚詳，證人甲○○在偵查中、原審審理中更明確陳稱：借6 萬元這筆錢時
    ，伊與「林大哥」（指「保仔）在乙○○租住處樓下車上，
    詳細的利息都是乙○○在跟被告談，並不清楚被告交多少錢
    給其他錢莊的人，只知道最後拿到手上有1,000 多元等語。
    則被告交付到證人甲○○手上款項，既為清償證人甲○○、
    乙○○其他債款後之餘額，而非被告預扣利息後之原來金額
    ，在清償之際證人甲○○復未在場，是證人甲○○、乙○○
    就該次借款被告預扣款項金額證述有所出入，仍在事理之常
    ，不得執為證述之瑕疵，而作有利於被告之認定。
  (三)甲○○因不堪重利負擔，自96年8 月初開始對被告等人避不
    見面還款，致於96年8 月18日晚間7 、8 時許，遭被告去電
    乙○○查悉其行蹤後，在乙○○住處，經被告以「保仔」有
    事要談為由帶至屋外樓下，「小林」則在被告帶離甲○○後
    繼續留在乙○○租住處看管乙○○不許其外出，甲○○下樓
    後即由被告駕車搭載伊與「保仔」在高雄市區四處繞行，其
    間不斷遭「保仔」出手掌摑、逼問清償債款方案，被告則在
    一旁詢問「保仔」是否要將甲○○處理掉等語，致使甲○○
    心生畏懼，在感受生命、身體遭受重大威脅情形下，為求脫
    身不得不依「保仔」指示按其指定內容書立悔過書，及簽發
    10萬元本票1 紙交付「保仔」，而在甲○○遭被告帶走之4
    、5 小時期間，「小林」一直在乙○○租住處看管乙○○直
    到甲○○返回為止等情，復據證人乙○○、甲○○於偵查中
    、原審審理中證述明確，且所述情節互核一致。而被告於96
    年8 月18日晚間6 時19分許，確有以其持用之0000000000號
    行動電話撥打乙○○持用之0000000000號行動電話，通話時
    間至同日時46分11秒為止之事實，亦有雙向通聯紀錄在偵查
    卷第171 頁可查，更足佐認證人乙○○、甲○○所述，是被
    告聯絡乙○○得知甲○○在乙○○租住處後，與「小林」先
    後抵達，由被告將甲○○帶出去與「保仔」見面之情為真。
    再參照被告分別在偵查中陳稱：「‧‧8 月初李淳青（即甲○○）開始避不見面。」、「‧‧我開車載保仔、李淳青在
    路上晃，他們2 人在車內談事，保仔一直罵李淳青。」、「
    （保仔在車上打李淳青多久？）沒多久，共打她7 下。」、
    「‧‧（96年）8 月18日我先打電話給乙○○，‧‧他說李
    淳青也在他那，後來我要過去的時候打電話給保仔，說李淳
    青在乙○○那，保仔說他要去，我過去的時候看到乙○○家
    中有3 個人，乙○○、李淳青和另外1 個我沒看過的男子，
    我就叫李淳青下樓，說保仔在樓下等她，她就下樓去保仔車
    上，李淳青1 個人坐後座，我開車，保仔在我旁邊‧‧。」
    、「保仔是在六合路那打她（指甲○○），後來我們加完油
    去光華夜市，保仔叫她寫悔過書。」、「（悔過書寫好交給
    誰？）保仔叫我收著，我放在車子置物箱中。」、「（你們
    當天是否叫李淳青簽1 張10萬元本票？）我不清楚。當時我
    在自強路那邊，我站在車外吃水果，保仔把車窗搖下，問我
    上次的本票在哪，我就從車外伸手進駕駛座旁邊的置物箱拿
    本票給保仔。」、「（那台車是你的車子？）是。」、「（
    本票一直放在你車上？）是‧‧。」等語（見偵查卷第23頁
    、第24頁、第124 頁至第126 頁）；在原審訊問中供稱：「
    （保仔要求李淳青簽立悔過書及本票你是否在場？）‧‧，
    在寫悔過書的時候我在車上，‧‧本票是在我們將李淳青載
    在市區繞行4 、5 個鐘頭之後所簽立的‧‧。」等語（見原
    審卷第18頁），其自承有於96年8 月18日晚間，以「保仔」
    有事找甲○○談為由，將甲○○帶離乙○○租住處，由其駕
    車搭載甲○○、「保仔」在高雄市區四處繞行達4 、5 個小
    時，在車上甲○○並有遭「保仔」毆打，依「保仔」要求書
    立悔過書、簽發本票之客觀事實之情；及卷附由被告提出之
    甲○○所書立之前開悔過書1 紙以觀，證人甲○○、乙○○
    前開所述均屬有據，可信為真。
  (四)對於上述妨害自由犯行，被告、選任辯護人雖以：甲○○是
    自行隨被告下樓、上車，未遭強制，當天被告駕車有經過光
    華夜市等高雄市鬧區，甲○○亦未曾呼救，可見甲○○行動
    自由未遭剝奪等語為辯。惟甲○○係因不堪重利負荷，無力
    還款，而自96年8 月初開始躲藏，對被告、「保仔」等人避
    不見面，已如前述，則甲○○在避債多日之後，對於日後如
    遭被告、「保仔」、「小林」等人找到，將面臨極為不利之
    處境之情當可預見，自應對於被告、「保仔」、「小林」等
    人避之唯恐不及，甲○○在96年8 月18日晚間應被告要求下
    樓會見「保仔」，乃在避無可避情況下出於無奈而為，至為
    明顯。此觀證人甲○○在97年5 月14日在原審審理中結證稱
    ：「（96年8 月18日那天丙○○他們為什麼找妳下去？）因
    為我躲在我家很久了，而且好幾天我沒有拿錢給他們了，丙○○說林大哥有話要跟我講，要我不要害怕，說林大哥不會
    打我，我那時候聽我男朋友乙○○說林大哥不會打我，所以
    我才下去，‧‧我男朋友（指乙○○）在租屋處被另外1 個
    『小林』控制住。」等語（見原審卷第131 頁），由此可知
    ，甲○○當時身處乙○○租住處，而現場情形已遭被告、「
    小林」控制，其實無可選擇之情況下，始隨被告外出與「保
    仔」會面之情。而甲○○隨被告上車後，不斷遭「保仔」逼
    問、掌摑，期間被告甚以詢問「保仔」是否要將甲○○處理
    等語相脅，身處孤立無援之處境，內心感受驚怖之情可想而
    知，在其人身安全遭受如此立即、嚴重威脅的情況之下，又
    豈能期待甲○○鋌而走險，冒著觸怒被告、「保仔」2 人危
    險，貿然在車內向路人呼救？是被告、選任辯護人前開所辯
    ，實強人所難，顯不足採。
  (五)被告雖自警詢、偵查中、原審、本院審理一再否認有犯本件
    重利犯行，但綜觀被告歷次辯詞內容，有關受雇「保仔」所
    從事之工作內容，於警詢係陳稱：受「保仔」雇用擔任兼職
    收費員，酬勞為按每月所收金額，分得2 成為佣金，而會認
    識乙○○、甲○○，是因為他2 人向「保仔」借錢，「保仔
    」派伊向其等收款才認識（參見警卷第5 頁、第6 頁），核
    與其於96年9 月14日偵訊中所述：96年5 月向「保仔」應徵
    兼職收費員，是幫保險公司收取保費，伊負責收臺南縣市保
    險費，但除了乙○○、甲○○之外，沒向其他人收過錢，也
    沒收過保險費等情（參見偵查卷第20頁、第22頁），情節顯
    相矛盾。又就甲○○、乙○○向「保仔」借款經過，據被告
    於96年9 月14日偵查中所陳：甲○○是「保仔」的朋友，向
    「保仔」借錢，「保仔」擔心直接出借錢會拿不回來，要伊
    出面假裝借錢給甲○○，實際上6 萬元是「保仔」交付的，
    而該筆借款據「保仔」與甲○○共識，是要由乙○○負責還
    ，所以乙○○還給「保仔」的錢，「保仔」都拿給甲○○等
    情（參照前揭卷第20頁至第21頁），又與事後被告、「保仔
    」因甲○○避不見面，而積極找尋甲○○出面還款，並在被
    告車上由「保仔」逼問甲○○償債方案、要甲○○簽發10萬
    元本票擔保之行徑相違背，足見被告所辯，均臨訟編撰以企
    圖逃避刑責甚明，均不足採。被告在「保仔」同意貸與如附
    表所示款項予乙○○、甲○○後，交付預扣利息後之借款予
    乙○○、甲○○2 人，並與「小林」負責收取乙○○、甲○○償還款項；在甲○○避不見面後，因被告於96年8 月18日
    晚間聯絡乙○○得悉甲○○行蹤，「小林」乃與被告、「保
    仔」先後抵達乙○○租住處，以前述分工方式分別在乙○○
    租住處、被告車上剝奪乙○○、甲○○之行動自由，並強迫
    甲○○書立悔過書及簽發10萬元本票，有如前述，則被告、
    「保仔」、「小林」3 人間對於前揭重利、妨害自由犯行，
    彼此間互有犯意聯絡及行為分擔甚明。綜上所述，本件事證
    已臻明確，被告重利、妨害自由等犯行，均堪認定。
三、按共同正犯，係共同實施犯罪行為之人，在共同意思範圍內
    ，各自分擔犯罪行為之一部，相互利用他人之行為，以達其
    犯罪之目的，故在彼此犯意聯絡範圍內，應對於全部行為所
    發生之結果，負其責任。又按「刑法第302 條第1 項及第30
    4 條第1 項之罪，其所保護之法益均為被害人之自由，而私
    行拘禁，及不外以強暴、脅迫為手段，其罪質本屬相同，惟
    第302 條第1 項之法定刑，既較第304 條第1 項為重，則以
    私行拘禁之方法妨害人自由，縱其目的在使人行無義務之事
    ，或妨害人行使權利，仍應逕依第302 條第1 項論罪，並無
    適用第304 條第1 項之餘地。」、「刑法第302 條之妨害自
    由罪，原包括私禁及以其他非法方法剝奪人之行動自由而言
    ，所謂非法方法，當包括強暴脅迫等情事在內。上訴人以水
    果刀強押周女上其駕駛之自用轎車，剝奪其行動自由，並將
    車駛向屏東縣萬丹公墓途中，周女要求迴車，並表示如不迴
    車，即跳車云云，上訴人於妨害自由行為繼續中，嚇稱如跳
    車即予輾死等語，自屬包含於妨害周女行動自由之同一意念
    之中。縱其所為，合於刑法第305 條恐嚇危害安全之情形，
    仍應視為剝奪行動自由之部分行為，原判決認所犯低度之恐
    嚇危害安全罪，為高度之剝奪行動自由罪所吸收，其法律見
    解，不無可議。」最高法院29年上字第3757號、74年台上字
    第3404號判例分別所明揭。揆諸前開說明及判例意旨，核被
    告丙○○所為，係犯刑法第344 條之重利罪、第302 條第1
    項之剝奪行動自由罪，其與「保仔」、「小林」之成年男子
    彼此間，就前開犯行均互有犯意聯絡及行為分擔，應依刑法
    第28條規定，分別論以共同正犯。其所共犯之如附表所示3
    次重利犯行，係於不同時間本於各別犯意而為，應予以分論
    併罰。公訴意旨認被告、「保仔」、「小林」前開犯行，另
    犯刑法第304 條第1 項之強制罪、第305 條之恐嚇罪，容有
    未洽。又被告、「保仔」、「小林」共同於前開時地，剝奪
    甲○○、乙○○2 人之行動自由，係共同以一行為，同時觸
    犯2 個非法剝奪他人行動自由罪，應依刑法第55條想像競合
    犯規定，從一重處斷。被告於85年、88年間，先後因恐嚇、
    妨害自由、殺人等案件，分別經法院判處有期徒刑4 月、3
    月、6 年確定，經定應執行刑為有期徒刑6 年4 月。再於88
    年12月28日，因重利案件，經法院判處有期徒刑8 月確定，
    二者接續執行，於90年11月5 日假釋出獄付保護管束，93年
    7 月7 日縮短刑期假釋期滿未經撤銷，視為執行完畢之情，
    有臺灣高等法院被告前案紀錄表可稽，其於5 年以內，再故
    意犯前揭各罪，均為累犯，均應依刑法第47條第1 項規定，
    分別加重其刑。
四、原判決就被告丙○○有罪部分，以被告罪證明確，因予適用
    刑法第302 條第1 項、第344 條、第28條、第47條第1 項、
    第51條第5 款、第38條第1 項第2 款，刑法施行法第1 條之
    1 之規定，並審酌被告有前述之犯罪科刑紀錄，素行不佳，
    犯後始終飾詞卸責，矢口否認犯行，毫無悔意；與「保仔」
    、「小林」共同利用被害人甲○○、乙○○遭其他地下錢莊
    逼迫，共同貸與如附表編號1 款項收取月息15分高利後，又
    利用被害人乙○○、甲○○前開借款因遭被告等人預扣利息
    、償還積欠地下錢莊前債後剩餘不多，再共同先後貸與附表
    編號2 、3 所示款項，收取高達月息45分之重利，行為殊不
    可取；被害人乙○○、甲○○行動自由同遭剝奪達4 、5 個
    小時之久，被害人甲○○行動自由遭剝奪期間，生命、身體
    安全更飽受被告、「保仔」威脅，犯罪情節重大等一切情狀
    ，分別量處重利罪部分各有期徒刑4 月、5 月、5 月，妨害
    自由部分有期徒刑1 年，並定應執行刑為有期徒刑2 年，且
    敘明扣案之商業本票2 本、0000000000號行動電話（含SIM
    卡）1 支，係共犯「保仔」所有，交被告供犯本件重利犯行
    使用，依刑法第38條第1 項第2 款、第3 項前段規定，於被
    告所犯重利罪刑項下宣告沒收。其認事用法核無違誤，所處
    之刑亦屬允當。被告上訴意旨，仍執前詞，否認犯罪，指摘
    原判決該部分不當，均無理由，應予駁回。
五、至被告被訴強制罪部分，已經原審判處無罪，因未上訴而告
    確定。
據上論斷，應依刑事訴訟法第368條，判決如主文。
本案經檢察官陳建年到庭執行職務。
中    華    民    國    97    年    10    月    24    日
                  刑事第二庭  審判長法  官  林正雄
                                    法  官  陳啟造
                                    法  官  黃壽燕
以上正本證明與原本無異。
重利罪部分不得上訴。
妨害自由罪部分如不服本判決應於收受本判決後10日內向本院提
出上訴書狀，其未敘述上訴理由者，並得於提起上訴後10日內向
本院補提理由書狀（均須按他造當事人之人數附繕本）「切勿逕
送上級法院」。
中    華    民    國    97    年    10    月    24    日
                                    書記官  梁雅華
附錄本判決論罪科刑法條：
中華民國刑法第344條
  乘他人急迫、輕率或無經驗貸以金錢或其他物品，而取得與原
  本顯不相當之重利者，處1 年以下有期徒刑、拘役或科或併科
  1 千元以下罰金。
中華民國刑法第302條
  私行拘禁或以其他非法方法，剝奪人之行動自由者，處 5 年
  以下有期徒刑、拘役或 3 百元以下罰金。
  因而致人於死者，處無期徒刑或 7 年以上有期徒刑，致重傷
  者，處 3 年以上 10 年以下有期徒刑。
  第 1 項之未遂犯罰之。
附表
┌──┬───┬─────┬────┬────────┬─────┬────┐
│編號│借款人│ 借款時間 │金    額│ 計  息  方  式 │          │        │
│    │      │          │(新台幣)│                │ 所處之刑 │應沒收物│
│    │      │ 借款地點 │        │                │          │        │
├──┼───┼─────┼────┼────────┼─────┼────┤
│ 1  │乙○○│96年6 月8 │60,000元│先預扣利息12,000│處有期徒刑│扣案之  │
│    │、李雅│日        │        │元，實拿48,000元│肆月。    │00000000│
│    │蔓    │高雄市新興│        │，每天為1 期，共│          │18號行動│
│    │      │區○○○路│        │分60期攤還完畢，│          │電話（含│
│    │      │6 號3 樓之│        │每期應繳交本息共│          │SIM 卡）│
│    │      │7 （乙○○│        │1,100 元，月息15│          │1 支、商│
│    │      │租住處）  │        │分。            │          │業本票2 │
│    │      │          │        │                │          │本。    │
├──┼───┼─────┼────┼────────┼─────┼────┤
│ 2  │同上  │96年7 月10│10,000元│先預扣利息1,500 │處有期徒刑│同上    │
│    │      │日        │        │元，實拿8,500 元│伍月。    │        │
│    │      │同上開地點│        │，每10天為1 期，│          │        │
│    │      │          │        │每期應繳交利息1,│          │        │
│    │      │          │        │500 元，月息45分│          │        │
│    │      │          │        │。              │          │        │
├──┼───┼─────┼────┼────────┼─────┼────┤
│ 3  │同上  │96年8 月間│10,000元│     同  上     │處有期徒刑│同上    │
│    │      │某日      │        │                │伍月。    │        │
│    │      │高雄市新興│        │                │          │        │
│    │      │區○○○路│        │                │          │        │
│    │      │6號3 樓之7│        │                │          │        │
│    │      │樓下      │        │                │          │        │
└──┴───┴─────┴────┴────────┴─────┴────┘


司法院資訊處製作；財團法人民間司法改革基金會備份。
